--
title: "Interactive choropleth maps"
description: "With Starbucks and Census data"
author: "Andrew Ba Tran"
date: 2018-05-27T21:13:14-05:00
categories: ["R"]
tags: ["R", "mapping", "census"]
weight: 5
slug: census-maps
---



<div style="position: relative; padding-bottom: 56.25%; height: 0; overflow: hidden;">
  <iframe src="//www.youtube.com/embed/M1AQ7ri7AfE?t=3s" style="position: absolute; top: 0; left: 0; width: 100%; height: 100%; border:0; encrypted-media" allowfullscreen title="YouTube Video"></iframe>
</div>

## インタラクティブなコロプレスマップ
<div style="position: relative; padding-bottom: 56.25%; height: 0; overflow: hidden;">
  <iframe src="//www.youtube.com/embed/M1AQ7ri7AfE?t=3s" style="position: absolute; top: 0; left: 0; width: 100%; height: 100%; border:0; encrypted-media" allowfullscreen title="YouTube Video"></iframe>
</div>

地図上のドットが多すぎることがあります。すべてのデータポイントの位置を知ることに[重要性がある](https://www.washingtonpost.com/graphics/2018/national/migrant-child-shelters/)地図なら、それでいいでしょう。ドットは地理的な分布を[とても効果的に](https://www.washingtonpost.com/graphics/2018/national/segregation-us-cities/)示すことが出来ます。

コロプレスまたは主題図は、地理データを表示するための効果的で一般的な方法です。
インタラクティブであれば、視覚的には表現しにくい情報を表示しうるので、情報の探索には便利です(ただ、読者はふつう地図をクリックしないので、読者向けのインタラクティブな地図は慎重に検討する必要があります)。

### コロプレスマップを作る

コロプレスマップには、まず、入力しているポリゴンのシェープファイルまたはgeojsonが必要です。

### 国勢調査のシェープファイルをインポートする

シェープファイルをダウンロードしてRに [手動で](/mapping/static_maps/static-maps/index.html)インポートする方法もありますが、シェープファイルを 取り込むための[**Tigris**](https://github.com/walkerke/tigris)というパッケージがあります。
リーフレットRで米国の州はこのように表示されます。

```{r choropleth1, warning=F, message=F, quietly=T, echo=T, results='hide'}
# 下のパッケージをインストールしていなければ、以下の行のコメントを外して実行してください。
#install.packages("tigris")
#install.packages("dplyr")
#install.packages("leaflet")

library(tigris)
library(dplyr)
library(leaflet)

# 最低の解像度で州のシェープファイルをダウンロードする
states <- states(cb=T)
```

**リーフレット**パッケージの開発者が配慮してくれたので **dplyr** `>%>` パイプを使うことが出来ます。最初に三つの関数が必要です。

* `leaflet()` -  leaflet関数を初期化する
* `addTiles()` - 基礎となる地図タイル
* `addPolygons()` - ドットの代わりに追加するポリゴンまたは図形
    * 変数 *NAME*を使用してシェープファイルから引数`popup`を関数に渡す
    
```{r viz_states, fig.width=8, fig.height=4, eval=F}
states %>% 
  leaflet() %>% 
  addTiles() %>% 
  addPolygons(popup=~NAME)
```

<iframe src="//learn.r-journalism.com/iframes/choro1.html" frameborder=0,  height=400, width="100%", scrolling="no"></iframe>

加工していないとこのようになります。国勢調査のシェープファイルには、グアムやプエルトリコなどの地域も含まれます。

マッピングするとき、それらが現れたら除外することを忘れないでください。

## データをシェープファイルに結合する

**州ごとのスターバックスの数に基づいてコロプレスマップを作成しましょう。**

マサチューセッツ州の前のセクションと同じデータを使用しすべての店をマッピングします。
```{r sb_chor, warning=F, message=F}
starbucks <- read.csv("data/starbucks.csv", stringsAsFactors=F)

# dplyrでデータを要約する
# 州ごとに数える
sb_state <- starbucks %>%
  group_by(Province) %>%
  summarize(total=n()) %>% 
# データフレームを調整して名前を整理する
  mutate(type = "Starbucks") %>%  
  rename(state=Province)
```

スターバックスのデータを州別にまとめました。これで、ダウンロードしたデータフレームに結合することができます。

**Tigris** にはシェープファイルとデータフレームをまとめることができる `geo_join()` という関数があります。以前、 **dplyr** でデータフレーム同士を結合したことがありましたが、 `geo_join()` はデータフレームでないシェープファイルにも結合可能です。

 `colorNumeric()`という**leaflet**関数も使ってみます。これは、店舗数の連続変数をビンに分割し、必要な色の色相を割り当てることによってカテゴリ変数に変換するものです。ここではやっぱり緑を使いましょう。
マップ用のポップアップテキストの別の配列も設定します。

```{r tigris_join, fig.width=8, fig.height=4, warning=F, message=F}
# Tigris関数geo_joinを使用して州のシェープファイルとsb_statesデータフレームを結合します -  STUSPSとstateはそれらが結合される二つの列です。

states_merged_sb <- geo_join(states, sb_state, "STUSPS", "state")

# 列の番号の範囲に基づいてカラーパレットを作成する
pal <- colorNumeric("Greens", domain=states_merged_sb$total)

# NAがある列を除外する
# 通常のデータフレームではなくSpatialPolygonsDataFrameを扱っているため、subset（）のフィルタリングにBase Rメソッドを使用すると、filter（）は機能しません。

states_merged_sb <- subset(states_merged_sb, !is.na(total))

# ポップアップテキストの設定
popup_sb <- paste0("Total: ", as.character(states_merged_sb$total))
```


 **leaflet**関数をさらに追加します。

* `addProviderTiles()` - `addTiles()`の代わり
    * 地図に[異なるタイル](http://leaflet-extras.github.io/leaflet-providers/preview/)を追加するためのプラグイン
* `setView()` - 地図の開始位置を設定する
    * 特定のズームレベルで定義された座標を中心にします
* `addPolygons()`に渡される引数たち
    * `fillColor()`
    * `fillOpacity()`
    * `weight`
    * `smoothFactor()`
* `addLegend()` - 前のセクションよりカスタマイズされています

```{r starbucks_map, warning=F, message=F, eval=F}
# 新しいタイルでマッピングするCartoDB.Positron
leaflet() %>%
  addProviderTiles("CartoDB.Positron") %>%
  setView(-98.483330, 38.712046, zoom = 4) %>% 
  addPolygons(data = states_merged_sb , 
              fillColor = ~pal(states_merged_sb$total), 
              fillOpacity = 0.7, 
              weight = 0.2, 
              smoothFactor = 0.2, 
              popup = ~popup_sb) %>%
  addLegend(pal = pal, 
            values = states_merged_sb$total, 
            position = "bottomright", 
            title = "Starbucks")

```

<iframe src="//learn.r-journalism.com/iframes/choro2.html" frameborder=0,  height=400, width="100%", scrolling="no"></iframe>

うーん…それほど面白くないですよね。
何が問題なのか *よく考えれば分かるはずです。*

これは本質的には人口地図です。

とすれば、人口を調整する必要があります。

国勢調査の APIを使うのが簡単です。

## APIを介して国勢調査データを取り込む

ハンナ･リヒトが作った [censusapi](https://github.com/hrecht/censusapi) を使います。

```{r census_api, warning=F, message=F}
#  censusapiをインストールしていなければ以下の行のコメントを外して実行してください。
#install.packages("censusapi")

library(censusapi)
```

 [census key](https://api.census.gov/data/key_signup.html)をお忘れなく。

```{r census_key, eval=F}
#  .Renvironにキーを追加する
Sys.setenv(CENSUS_KEY="YOURKEYHERE")
# .Renvironのリロード
readRenviron("~/.Renviron")
# Rコンソールに予想通りのキーが出力されていることを確認してください。
Sys.getenv("CENSUS_KEY")
```

```{r loading_my_key, echo=F}
source("key.R")
Sys.setenv(CENSUS_KEY=census_key)
readRenviron("~/.Renviron")
```

前のセクションで、このパッケージの使い方について、詳しく説明しました。
米地域社会調査の2015年調査から５年間の人口に関する最新の情報を入手しましょう。

```{r using_api, warning=F, message=F}
# APIから州ごとの人口を入手します。
state_pop <-  getCensus(name="acs5", 
                        vintage=2015,
                        key=census_key, 
                        vars=c("NAME", "B01003_001E"), 
                        region="state:*")

head(state_pop)
```

これで、データセットをシェープファイルとペアにすることができました。

問題なく結合できるように準備します。

ダウンロードしたデータフレームの州の名前が省略せず綴られていることに気付きましたか？シェイプファイルでは、州名は省略された形になっています。
対処する必要があります。Rには州名と州の省略形の配列が組み込まれていることをご存知ですか。 `state.name` または `state.abb` と打ち込むと表示されます。データフレームを構築し、それを母集団データセットとシェープファイルの間の関係ファイルとして使用できます。

```{r cleaning}
# 列名をクリーンアップする
colnames(state_pop) <- c("state_id", "NAME", "population")
state_pop$state_id <- as.numeric(state_pop$state_id)
# データは省略形ではないようです



state_off <- data.frame(state.abb, state.name)
head(state_off)

```

```{r joined_sb, warning=F, message=F}

# 結合しやすい名前にクリーンアップします
colnames(state_off) <- c("state", "NAME")

# 州の人口のデータフレームを関係するファイルに結合します
state_pop <- left_join(state_pop, state_off)

state_pop$state <- ifelse(state_pop$NAME=="District of Columbia", "DC", as.character(state_pop$state))
state_pop$state <- ifelse(state_pop$NAME=="Puerto Rico", "PR", as.character(state_pop$state))

# スターバックスのデータフレームを結合する
sb_state_pop <- left_join(sb_state, state_pop)

# スターバックスの店舗あたり10万人の住民を計算し、小数点第2位で四捨五入する
sb_state_pop$per_capita <- round(sb_state_pop$total/sb_state_pop$population*100000,2)

#  NAの列を抽出する
sb_state_pop <- filter(sb_state_pop, !is.na(per_capita))
head(sb_state_pop)
```

## 地図の最終形 I

前のマップと同じプロセスコードですが、作成した `per_capita` 変数を使います。これこそ再現性です!

より多くのデータが表示されるようにポップアップを変更します。HTMLを取り込むことができるので、州名、合計、および一人当たりのデータに基づいてHTML文字列を渡します。

```{r leaflet_choropleth, fig.width=8, fig.height=4, warning=F, message=F}
states_merged_sb_pc <- geo_join(states, sb_state_pop, "STUSPS", "state")

pal_sb <- colorNumeric("Greens", domain=states_merged_sb_pc$per_capita)
states_merged_sb_pc <- subset(states_merged_sb_pc, !is.na(per_capita))

# ポップアップです
popup_sb <- paste0("<strong>", states_merged_sb_pc$NAME, 
                   "</strong><br />Total: ", states_merged_sb_pc$total,
                   "<br />Per capita: ", 
                   as.character(states_merged_sb_pc$per_capita))
head(popup_sb)
```
地図はこうなりました。

```{r finalmap1, fig.width=8, fig.height=4, warning=F, message=F, eval=F}
leaflet() %>%
  addProviderTiles(providers$CartoDB.Positron) %>%
  setView(-98.483330, 38.712046, zoom = 4) %>% 
  addPolygons(data = states_merged_sb_pc , 
              fillColor = ~pal_sb(states_merged_sb_pc$per_capita), 
              fillOpacity = 0.9, 
              weight = 0.2, 
              smoothFactor = 0.2, 
              popup = ~popup_sb) %>%
  addLegend(pal = pal_sb, 
            values = states_merged_sb_pc$per_capita, 
            position = "bottomright", 
            title = "Starbucks<br />per 100,000<br/>residents")
```

<iframe src="//learn.r-journalism.com/iframes/choro3.html" frameborder=0,  height=400, width="100%", scrolling="no"></iframe>


クリックした後により多くのデータを提供する簡単な方法です。

---

## 地図の最終形 II

また、コロプレスをホバーした時にサーフェスデータをマッピングできる設定もあります。

`addPolygons()` のサブ関数として`highlight()` や `labelOptions()` があります。 

[詳しくは](https://rstudio.github.io/leaflet/choropleths.html)こちら。
欠点は、ポップアップにHTMLが表示されないため、渡すことができる文字列が制限されることです。

```{r hover_map, eval=F}

popup_sb <- paste0("Per capita: ", as.character(states_merged_sb_pc$per_capita))

leaflet() %>%
  addProviderTiles(providers$CartoDB.Positron) %>%
  setView(-98.483330, 38.712046, zoom = 4) %>% 
  addPolygons(data = states_merged_sb_pc , 
              fillColor = ~pal_sb(states_merged_sb_pc$per_capita), 
              fillOpacity = 0.9, 
              weight = 0.2, 
              smoothFactor = 0.2,
              highlight = highlightOptions(
                  weight = 5,
                  color = "#666",
                  fillOpacity = 0.7,
                   bringToFront = TRUE),
              label=popup_sb,
              labelOptions = labelOptions(
    style = list("font-weight" = "normal", padding = "3px 8px"),
    textsize = "15px",
    direction = "auto")) %>%
  addLegend(pal = pal_sb, 
            values = states_merged_sb_pc$per_capita, 
            position = "bottomright", 
            title = "Starbucks<br />per 100,000<br/>residents")
``` 

<iframe src="//learn.r-journalism.com/iframes/choro4.html" frameborder=0,  height=400, width="100%", scrolling="no"></iframe>

