--
title: "Dealing with dates"
description: "Introduction on how to deal with dates"
author: "Andrew Ba Tran"
date: 2018-05-27T21:13:14-05:00
categories: ["R"]
tags: ["R", "wrangling", "dates", "lubridate"]
weight: 5
slug: dates
---


<div style="position: relative; padding-bottom: 56.25%; height: 0; overflow: hidden;">
  <iframe src="//www.youtube.com/embed/yt9x6PNYvlw?t=3s" style="position: absolute; top: 0; left: 0; width: 100%; height: 100%; border:0; encrypted-media" allowfullscreen title="YouTube Video"></iframe>
</div>

##日付データを扱う

ほとんどの場合、日付は文字として入力されています。

それらを日付変数に変換する必要があります。

**lubridate** パッケージを使用します。

これは、データフレーム内の **文字変数** の例です。

```{r ex1}
some_date <- "12-31-1999"
```

**mdy()**　関数を使って **日付変数** に変換します。

```{r ex2, warning=F, message=F}
# lubridateをインストールしていなければ、以下の行のコメントを外して実行してください。
#install.packages("lubridate")

# NOTE: stringiというパッケージがないというエラーが出たら
# ウィンドウズの人は以下の行のコメントを外して実行してください。
#install.packages("glue", type="win.binary")
#install.packages("stringi", type="win.binary")
#install.packages("stringr", type="win.binary")
#install.packages("lubridate", type="win.binary")

# MACユーザーはこちら。

#install.packages("glue", type="mac.binary")
#install.packages("stringi", type="mac.binary")
#install.packages("stringr", type="mac.binary")
#install.packages("lubridate", type="mac.binary")

library(lubridate)

mdy(some_date)
```

The `mdy()` 関数は非常に強力です。月―日―年を表します。

情報の順序がその通りならば、（スラッシュ、コンマ、またはダッシュで区切られた）どんなバージョンでも解析することができるでしょう。

見てください。

```{r ex3}

data <- data.frame(First=c("Charlie", "Lucy", "Peppermint"),
                   Last=c("Brown", "van Pelt", "Patty"),
                   birthday=c("10-31-06", "2/4/2007", "June 1, 2005"))

data$DOB <- mdy(data$birthday)

data

```

## 日付を読み込む

| 命令文 | 関数 |
| ------ | ------------------------ |
| 年, 月, 日 | `ymd()` |
| 年, 日, 月 | `ydm()` |
| 月, 日, 年    | `mdy()` |
| 日, 月, 年    | `dmy()` |
| 時, 分    | `hm()` |
| 時、 分,秒    | `hms()` |
| 年, 月, 日, 時, 分, 秒    | `ymd_hms()` |

## 日付データにアクセスする

| 日付コンポーネント | 関数 |
| ------ | ------------------------ |
| 年 | `year()` |
| 月 | `month()` |
| 週    | `week()` |
| 年間通算日  | `yday()` |
| 月間通算日  | `mday()` |
| 週刊通算日 | `wday()` |
| 時  | `hour()` |
| 分  | `minute()` |
| 秒  | `ymd_hms()` |
| タイムゾーン  | `ymd_hms()` |

正しい形式の日付ができました。上記の関数を使用して日付データを抽出できます。

```{r example_more}
data$year <- year(data$DOB)
data$month <- month(data$DOB, label=TRUE)
data$day <- day(data$DOB)
data$weekday <- wday(data$DOB, label=TRUE, abbr=FALSE)

data
```

## 日付の計算

`difftime()`関数は、渡された二つの日付の間の日数を計算します。

```{r math}
# 今日の日付を取得するnow（）関数を使用します。

today <- now()
data$age <- difftime(today, data$DOB)

data
```

どのようにして年に変換しますか？

いくつかの計算でできます。まずは列を数値に変換します。

```{r math2}
data$age_years <- as.numeric(data$age) / 365.25 #.25 because of leap years

data
```

良いスタートを切りました。より多くの機能と例を見るには、**lubridate**　をめぐる[挿話](https://cran.r-project.org/web/packages/lubridate/vignettes/lubridate.html) をチェックしてください。



----

## 演習

[これらの演習で](http://code.r-journalism.com/chapter-3/#section-dealing-with-dates) このセクションの知識を身につけましょう。

エクササイズアプリの実行に関する説明は、このセクションの [紹介ページ](https://learn.r-journalism.com/en/wrangling/) にあります。

