### Rにおける住所の位置情報



<div style="position: relative; padding-bottom: 56.25%; height: 0; overflow: hidden;">
  <iframe src="//www.youtube.com/embed/hTEQLk0dOZM?t=3s" style="position: absolute; top: 0; left: 0; width: 100%; height: 100%; border:0; encrypted-media" allowfullscreen title="YouTube Video"></iframe>
</div>


コネチカット州警の警察署の位置を特定することから始めましょう。

 [`ggmap` パッケージ](https://github.com/dkahle/ggmap) には多くの機能があり、まずはGoogleマップで位置情報を取得します。

```{r loading_packages, warning=F, message=F}
# 下のパッケージをインストールしていなければ、以下の行のコメントを外して実行してください。

#install.packages(c("dplyr", "ggplot2", "tidyr", "ggmap", "DT", "knitr", "readr"))

library(readr)
library(dplyr)
library(ggplot2)
library(tidyr)
library(ggmap)
library(DT)
library(knitr)
```
データをインポートしたら、データフレームの変数を一覧表示する `glimpse()` 関数を使います。

```{r geolocating}
stations <- read_csv("data/Police_Departments.csv")
glimpse(stations)
```

----
住所の緯度と経度を調べるには、Googleマップに入力するのと同じく完全な住所が必要です。このデータフレームには、アドレスの各部分ごとが別々の列に分かれています。

住所を一列にまとめたいので、*ADDRESS*, *CITY*, *STATE*,と *ZIP*を連結します。 

{{% notice important %}}
郵便番号は数字ですが、5桁の郵便番号が4桁しかないことに気付きましたか？これは、コネチカット州の郵便番号がすべて0で始まるためです。ジオコーディングを正しく機能させるには、この0を元に戻す必要があります。
{{% /notice %}}

```{r geolocating2, eval=F}
stations <- stations %>% 
  mutate(ZIP=paste0("0", as.character(ZIP))) %>% 
  mutate(location = paste0(ADDRESS, ", ", CITY, ", CT ", ZIP))
```

一つの住所に対しては `geocode()` が使えますが、多数の住所には`mutate_geocode()`を適用します。

```{r geocode, eval=F}
geo <- mutate_geocode(stations, location)
```

```{r geo, warning=F, message=F}
# 時間がかかりすぎる場合は、以下の行のコメントを外してください。
geo <- read_csv("data/geo_stations.csv")

# 経度と緯度データを取得します。
stations$lon <- geo$lon
stations$lat <- geo$lat
```

これはGoogleのサービスを使用しています。APIキーがなければ1日約2,500のクエリが上限です。キーをお持ちの場合は [このページの](https://github.com/dkahle/ggmap)下部にあるドキュメントをお読みください。

**また、** Googleが緯度と経度から住所を教えてくれることを知っていますか。
緯度と経度のデータを`revgeocode()` に渡すとアドレスが返ってきます。

```{r reverse_geocode, warning=F, message=F}
revgeocode(c(lon = -77.030137, lat = 38.902986))
```


### ggplot2を使ってプロットする

コネチカット州の形を **tigris**を使って描きましょう。

```{r tigris_ct, warning=F, message=F, quietly=T, echo=T, results='hide'}
# tigrisとggplot2とsfをインストールしていなければ、以下の行のコメントを外して実行してください。
#install.packages("tigris", "sf", "ggplot2")

library(tigris)
library(sf)
library(ggplot2)

# sfオプションの設定

options(tigris_class = "sf")

ct <- county_subdivisions("CT", cb=T)

#cbがTRUEに設定されている場合(1:500k)の縮尺の郡のファイルをダウンロードします。デフォルトはFALSです。(最も詳細なTIGERファイル).

ggplot(ct) + 
  geom_sf() +
  theme_void() +
  theme(panel.grid.major = element_line(colour = 'transparent')) +
  labs(title="Connecticut towns")
```

シェープファイルを手に入れました。 

チャート上の点のように、位置情報を追加するだけです。位置情報は緯度と経度で定められるからです。

```{r map_chart, fig.width=9, fig.height=5, warning=F, message=F}

ggplot(ct) + 
  geom_sf() +
  geom_point(data=stations, aes(x=lon, y=lat), color="blue") +
  theme_void() +
  theme(panel.grid.major = element_line(colour = 'transparent')) +
  labs(title="Police stations")
```

さて、記述を試みるためにグループ化します。

そして、各署に配置された人員として乱数を生成し、円プロットを作成します。

```{r map_chart2, fig.width=9, fig.height=5, warning=F, message=F}
set.seed(7)

stations$staff <- sample(200, size=nrow(stations), replace=T)

ggplot(ct) + 
  geom_sf(fill="transparent") +
  geom_point(data=stations, aes(x=lon, y=lat, size=staff, color=DESCRIPTION),  fill="white", shape=1) +
  theme_void() +
  theme(panel.grid.major = element_line(colour = 'transparent')) +
  labs(title="Police stations in Connecticut") +
  coord_sf()
```

最後に`coord_sf()`を入れておきました。こうすることで、全てのレイヤが共通の *CRS*を使っていることが確認できます。最初のレイヤに基づき設定します。

そうすると、他の [投影法](That https://ggplot2.tidyverse.org/reference/ggsf.html) を設定しやすくなります。

