---
title: "Handling strings"
description: "Strategies on dealing with strings in data"
author: "Andrew Ba Tran"
date: 2018-05-27T21:13:14-05:00
categories: ["R"]
tags: ["R", "wrangling", "stringr"]
weight: 4
slug: strings
---



<div style="position: relative; padding-bottom: 56.25%; height: 0; overflow: hidden;">
  <iframe src="//www.youtube.com/embed/ApMM6cEEoiQ?t=3s" style="position: absolute; top: 0; left: 0; width: 100%; height: 100%; border:0; encrypted-media" allowfullscreen title="YouTube Video"></iframe>
</div>

##文字列を扱う

**stringr** パッケージを使ってテキストを操作しましょう。

```{r install, warning=F, message=F}
#install.packages("stringr")
library(stringr)

library(dplyr)
```

関数はそれぞれ `str_`で始まります。

このデータを次の場所にロードしましょう。

```{r import, warning=F, message=F}
messy <- data.frame(name=c("Bill Smith", "jane doe", "John Forest-William"),
                    email=c("bsmith@themail.com", "jdoe@themail.com", "jfwilliams$geemail.com"),
                    income=c("$90,000", "$140,000", "E8500"),
                    phone=c("(203) 847-334", "207-999-1122", "2128487345"),
                    activites=c("fishing, sailing, planting flowers", "reading, raising flowers, biking", "hiking, fishing"))

messy
```

何か問題があるでしょうか？

**タスク**

1. 氏名を名と姓に分割する
2. 名前を全て大文字に変換する
3. 欠陥があるEメールアドレスを識別する新しい変数を作成する
4. 収入を米ドルに変換する
5. 市外局番を含む新しい変数を作成する
6. ぞれぞれの人が行う活動をカウントする変数を作成する
7. 活動を一連の有用なダミーコードに分割する

| 日時をめぐる命令 | パース機能 |
| ------ | ------------------------ |
| `str_length()` | 文字列の長さを把握する |
| `str_c()` | 文字列を組み合わせる |
| `str_sub()`    | 文字列を置き換える |
| `str_detect()`    | ストリングの中の文字列を検出する |
| `str_match()`    | 文字列を一致させる |
| `str_count()`    | 文字列を数える |
| `str_split()`   | 文字列を分割する |
| `str_to_upper()`   | 大文字にする |
| `str_to_lower()`   | 小文字にする |
| `str_to_title()`   | 各単語の頭文字を大文字にする |
| `str_trim()`   | 末尾の空白を削除する |

## 文字列の長さ

`str_length(string)` は、文字列または文字ベクトルの各要素の文字数を数えます。

```{r str_length}
x <- c("Bill", "Bob", "William")
str_length(x)
```

## 文字列の結合

`str_c(strings, sep="")`

これは、Excelのconcatenate関数に相当します。

しかし、いくつかの特徴があります。

```{r str_c}
data <- data.frame(place=c("HQ", "HQ", "HQ"),
                   id=c("A", "B", "C"),
                   number=c("001", "002", "003"))

data
```

このようにして、 *数値* 列の値それぞれに文字列を追加することができます。

```{r str_c2}
data <- data %>%
  mutate(combined=str_c("Num: ", number))

data
```

```
# 同じ機能を持つオプションがいくつかあります。

data$combined <- str_c("Num: ", data$number)

# または

data <- data %>%
  mutate(combined=str_c("Num", number, sep=": "))
```

文字列の配列を一つにする場合は、変数 `collapse` を `str_c()` に渡します。

```{r str_c3}
data <- data.frame(place=c("HQ", "HQ", "HQ"),
                   id=c("A", "B", "C"),
                   number=c("001", "002", "003"))

data

data %>%
  group_by(place) %>%
  summarize(ids_combined=str_c(number, collapse="-"))
```

## 部分文字列

`str_sub(strings, start, end)` は部分文字列を抽出して置換します。

```{r str_sub}
x <- "Dr. James"

str_sub(x, 1, 3)

```

```{r str_sub2}
str_sub(x, 1, 3) <- "Mr."
x
```

負の数は右から数えます。

```{r str_sub3}
x <- "baby"
str_sub(x, -3, -1)
str_sub(x, -1, -1) <- "ies"
```


## 一致部分を検出する

`str_detect(strings, pattern)` は T/Fを返します。

```{r str_detect1}
x <- c("Bill", "Bob", "David.Williams")
x
str_detect(x, "il")
```

## 一致部分を数える

`str_count(strings, pattern)` は文字列中で一致した数を数えます。

```{r str_count}
x <- c("Assault/Robbery/Kidnapping")
x
str_count(x, "/")

# How many offenses
str_count(x, "/") + 1
```

## 一致部分を抽出する

```{r str_extract}
x <- c("bsmith@microsoft.com", "jdoe@google.com", "jfwilliams@google.com")
str_extract(x, "@.+\\.com$")
```

## 文字列の分割

`str_split(string, pattern)` は文字列を分割します。

```{r str_split}
x <- c("john smith", "mary todd", "bill holis")

str_split(x, " ", simplify=TRUE)

first <- str_split(x, " ", simplify=TRUE)[,1]
last  <- str_split(x, " ", simplify=TRUE)[,2]
```


## パターンを置き換える

`str_replace(strings, pattern, replacement)` で文字列を他の文字列に置き換えることができます。

```{r str_replace}
x <- c("john smith", "mary todd", "bill holis")
str_replace(x, "[aeiou]", "-")

str_replace_all(x, "[aeiou]", "-")
```

## 大文字・小文字に変える

`str_to_upper(strings)` は大文字に
`str_to_lower(strings)` は小文字に
`str_to_title(strings)` はタイトルケースに変えます。

```{r x_case}
x <- c("john smith", "Mary Todd", "BILL HOLLIS")

str_to_upper(x)
str_to_lower(x)
str_to_title(x)
```

## 文字列のトリム

`str_trim(strings)` で文字列のの始めと終わりの空白を削除できます。

```{r str_trim}
x <- c(" Assault", "Burglary ", " Kidnapping ")
str_trim(x)
```


----

## 演習

[これらの演習で](http://code.r-journalism.com/chapter-3/#section-handling-strings) このセクションの知識を身につけましょう。

エクササイズアプリの実行に関する説明は、このセクションの [紹介ページ](https://learn.r-journalism.com/en/wrangling/) にあります。
